Inventaris van het archief van de Directies der Belastingen te Rotterdam en Amsterdam, 1934-1959
Nationaal Archief, Den Haag
Directies der Belastingen Rotterdam en Amsterdam
Belastingdienst Rotterdam en Amsterdam
1934-1959
37150
0.85 meter; 19 inventarisnummers.
Nationaal Archief, Den Haag
Inspectie der Directe Belastingen te Rotterdam, 1e Afdeling
Inspectie der Invoerrechten en Accijnzen te Dordrecht
Inspectie der Directe Belastingen te 's-Gravenhage
Directie van 's Rijks Belastingen en Domeinen te Amsterdam
Inspectie der Belastingen te Amsterdam
Het archief is zeer fragmentaris en bevat onder andere leggers van de belastingdienst met betrekking tot Nederlandse inwoners van joodse afkomst (alfabetisch geordend op naam) die in concentratiekampen zijn omgekomen en enige daarop betrekking hebbende correspondentie en circulaires.
Archiefvorming
Geschiedenis van het archiefbeheer
De verwerving van het archief
Het archief is krachtens bepalingen van de Archiefwet overgebracht.
Inhoud en structuur van het archief
3.06
Selectie en vernietiging
Daar het om oorlogsgerelateerde archiefbescheiden gaat is besloten uit dit fragmentarchief niets te vernietigen.
Aanwijzingen voor de gebruiker
Openbaarheidsbeperkingen
Volledig beperkt openbaar (B).
Materiële beperkingen
Aanvraaginstructie
Openbare archiefstukken kunnen online worden aangevraagd en gereserveerd. U kunt dit ook via de terminals in de studiezaal van het Nationaal Archief doen. Om te kunnen reserveren dient u de volgende stappen te volgen:
U maakt een profiel aan op www.gahetna.nl, en logt vervolgens in
Via de archiefinventaris (alleen de beschrijvingen met rode nummers) selecteert u het gewenste archiefstuk door op de knop 'Reserveren' te klikken
In het volgende scherm geeft u aan op welke dag u het archiefstuk wilt inzien
Indien u zich bevindt in de studiezaal en een tafelnummer heeft ontvangen kunt u dit nummer vermelden. Als u geen tafelnummer heeft kunt u tafelnummer 777 laten staan
Vervolgens bevestigt u uw reservering door deze te versturen.
Verwant materiaal
Beschikbaarheid van kopieën
Beschrijving van de series en archiefbestanddelen
- DIRECTIE VAN 'S RIJKS BELASTINGEN EN DOMEINEN TE ROTTERDAM
  - Inspectie der Directe Belastingen te Rotterdam, 1e Afdeling
    - Leggers van de belastingdienst (oud inspectie der directe belastingen Rotterdam) met betrekking tot Nederlandse joodse inwoners die in concentratiekampen zijn omgekomen, Dossiers B - Z., 1934-1955; 1-8; 8 pakken
      Alfabetisch geordend op naam.
      - Ba - Be, 1
        Met klapper betreffende inwoners B - Z
        Openbaarheid beperkt tot 1 januari 2034
      - Bo - Cohen, I, 2
      - Cohen, L - D, 3
      - E - F, 4
      - J - Lev, 5
      - Lez - Sm, 6
      - Sp - Vo, 7
      - Vr - Z, 8
  - Inspectie der Invoerrechten en Accijnzen te Dordrecht
    - Stukken betreffende behandeling van diverse verzoeken van J.A. van Tilburg als directeur van de N.V. Dohobex Maatschappij te Dordrecht inzake de betaling van omzetbelasting alsmede behandeling van het beroep tegen de door de inspecteur der Invoerrechten en Accijnzen te Dordrecht opgelegde verhoging van de aanslag omzetbelasting over het tijdvak 1 januari 1941 tot en met 31 augustus 1942., 1934-1959; 9; pak
  - Inspectie der Directe Belastingen te 's-Gravenhage
    - Ingekomen circulaires van de Belastingdienst van het Ministerie van Financiën., 1940-1944; 10; omslag
      Persoonlijke verzameling van dhr. v.d.Laan / v. Panhuis
- DIRECTIE VAN 'S RIJKS BELASTINGEN EN DOMEINEN TE AMSTERDAM
  - Adviezen van inspecteurs aan de belastingdirecteur ten aanzien van beschikkingen inzake verzoeken om teruggave van ingeleverde bankbiljetten., 1947-1950; 11; omslag
  - Stukken betreffende behandeling van verzoeken van belanghebbenden om kwijtschelding van belastingschuld, buitengewone navordering, verhoging van navordering of vervolgingskosten., 1947-1950; 12; omslag
  - Inspectie der Belastingen te Amsterdam
    - Brief van de belastinginspecteur te Amsterdam aan de Dienst der Rijksbegroting, Afdeling Juridische Zaken en Bewindvoering betreffende de wenselijkheid tot het aanstellen van een bewindvoerder voor 16.000 nog onbekende erfenissen van veelal joodse oorlogsslachtoffers, doorslag., 1946; 13; stuk
    - Verslagen van de Afdeling Recherche en Controle betreffende huiszoekingen, op grond van het Besluit Uitbreiding Bevoegdheden Belastingambtenaren, naar goederen die tijdens de bezettingsjaren onrechtmatig verkregen zouden zijn., 1946-1948; 14; pak
- DOCUMENTATIE
  - Lijst van personen die, volgens de voorhanden gegevens, in Nederlandsch Indië vermogen bezitten, en omtrent welk vermogen door het Departement van Financiën inlichtingen kunnen worden verstrekt, met 1e en 3e suppletoire lijst., z.d.; 15; omslag
  - Rapport van de Politieke Opsporingsdienst te Amsterdam over de collaboratie in de bouwnijverheid in het district Amsterdam., z.d.; 16; deel
  - Politiek Opsporingsregister no. 7, deel A en B., 1945; 17; pak
  - Ledenregister van de Nationaal-Socialistische Beweging te Amsterdam, uitgegeven door de Politieke Opsporingsdienst te Amsterdam., 1945; 18; deel
  - Lijst van personen, wier vermogen onder beheer is gesteld ingevolge het KB Vijandelijk Vermogen (Stb. E 133), alsmede van de over deze vermogens aangestelde beheerders, uitgegeven door het Nederlands Beheers-Instituut, vertegenwoordiging Den Helder., 1946; 19; katern